臺灣新竹地方法院刑事判決
110年度訴字第306號
公  訴  人  臺灣新竹地方檢察署檢察官
被      告  林浩龍


上列被告因傷害案件，經檢察官提起公訴（110年度偵字第2563
號），被告於本院準備程序中就被訴事實為有罪之陳述，經本院
告知簡式審判程序意旨，並聽取公訴人、被告之意見後，裁定改
依簡式審判程序審理，判決如下：
    主  文
林浩龍犯傷害罪，處拘役肆拾日，如易科罰金，以新臺幣壹仟元
折算壹日。
    事實及理由
一、本件犯罪事實及證據，除附件起訴書犯罪事實欄一、第3行
    更正為「號前，徒手推擠及不停朝莊建智胸口手臂等身體處
    推打，致...」，證據增列「本院勘驗筆錄、被告於本院準
    備程序及簡式審判程序時之自白」外，餘均引用檢察官起訴
    書之記載（如附件）。
二、本案被告所犯係死刑、無期徒刑或最輕本刑為3年以上有期
    徒刑以外之罪，且非高等法院管轄第一審案件，被告於本院
    準備程序進行中，就被訴事實為有罪之陳述，經本院認合於
    刑事訴訟法第273條之1第1項之規定，裁定進行簡式審判程
    序。
三、論罪科刑：
（一）核被告所為，係犯刑法第277條第1項之傷害罪。
（二）爰審酌被告縱與告訴人已有糾紛、嫌隙，亦應理性處理、
      控制己身情緒，竟徒手朝告訴人推擠、推打，造成告訴人
      受有傷害，所為實值非難，衡酌被告於本院準備程序時已
      坦承犯行之犯後態度、告訴人所受之傷勢程度，併參酌新
      竹縣政府警察局竹東分局竹縣東警偵字第1104701953號函
      檢附之職務報告所載被告與告訴人糾紛之緣由、動機，及
      被告於簡式審理時自陳之智識程度、工作、家庭狀況，及
      其刑事前案紀錄（參見臺灣高等法院被告前案紀錄表）等
      一切情狀，量處如主文所示之刑，並諭知易科罰金之折算
      標準。
據上論斷，應依刑事訴訟法第273條之1第1項、第299條第1項前
段、第310條之2、第454條第2項，判決如主文。 
本案經檢察官陳玉華提起公訴，經檢察官陳中順到庭執行職務。
中    華    民    國    110    年    8     月   25    日
                  刑事第八庭    法  官  林哲瑜
以上正本證明與原本無異。　　　　　　　　　
如不服本判決應於收受判決後20日內向本院提出上訴書狀，並應
敘述具體理由。其未敘述上訴理由者，應於上訴期間屆滿後20日
內向本院補提理由書（均須按他造當事人之人數附繕本）「切勿
逕送上級法院」。
中　　華　　民　　國　　110 　年　　8 　　月　　26　　日
　　　　　　　　　              書記官  曾柏方  
附錄論罪科刑法條：
刑法第277條：
傷害人之身體或健康者，處五年以下有期徒刑、拘役或五十萬元
以下罰金。
犯前項之罪，因而致人於死者，處無期徒刑或七年以上有期徒刑
；致重傷者，處三年以上十年以下有期徒刑。
附件：
臺灣新竹地方檢察署檢察官起訴書
                                     110年度偵字第2563號
　　被　　　告　林浩龍　男　44歲（民國00年0月00日生）
　　　　　　　　　　　　住新竹縣○○○○路000巷00號
　　　　　　　　　　　　國民身分證統一編號：Z000000000號
上列被告因傷害等案件，業經偵查終結，認應提起公訴，茲將犯
罪事實及證據並所犯法條分敘如下：
　　　　犯罪事實
一、林浩龍因故與莊建智發生爭執，基於傷害之犯意，於民國11
    0年2月1日下午4時23分許，在新竹縣○○鎮○○路0段000號前，
    徒手推擠、拉扯莊建智，致莊建智受有胸部、左側上臂擦傷
    等傷害。
二、案經莊建智訴由新竹縣政府警察局竹東分局報告偵辦。
　　　　證據並所犯法條
一、證據清單及待證事實：
編號 證據名稱 待證事實 1 被告林浩龍之於警詢及偵訊時之供述。 證明被告推擠、拉扯告訴人莊建智之事實。惟辯稱：伊沒有傷害意圖，也沒有導致告訴人受傷等語。 2 告訴人莊建智於警詢及偵訊時之指述。 證明全部犯罪事實。 3 臺北榮民總醫院新竹分院診斷證明書1紙。 證明告訴人受有前揭傷害之事實。 4 監視器錄影光碟1份，監視器錄影畫面翻拍照片6張、本署勘驗筆錄1份。 佐證全部犯罪事實。 
二、核被告林浩龍所為，係犯刑法第277條第1項之傷害罪嫌。另
    告訴意旨認被告上開行為妨害告訴人莊建智拍照蒐證，另構
    成刑法第304條第1項之強制罪嫌部分，查被告推擠、拉扯告
    訴人致告訴人無法拍照蒐證之強制行為，係傷害之部分行為
    ，為傷害罪所包括，應不再論究，併此敘明。
三、依刑事訴訟法第251條第1項提起公訴。
　　此　致
臺灣新竹地方法院
中　　華　　民　　國　 110　　年　　3 　　月　　31　　日
　                            檢  察  官  陳玉華
本件正本證明與原本無異。    
中　　華　　民　　國　 110　　年　　4 　　月　　12　　日
                              書  記  官  張政仁
所犯法條：中華民國刑法第277條
傷害人之身體或健康者，處 5 年以下有期徒刑、拘役或 50 萬
元以下罰金。
犯前項之罪，因而致人於死者，處無期徒刑或 7 年以上有期徒
刑；致重傷者，處 3 年以上 10 年以下有期徒刑。